Inventaris van het archief van het Nederlandse Rode Kruis: Hoofdbestuur, (1863) 1867-1945 (1950)
Nationaal Archief, Den Haag
Het moet bijzonder betreurd worden, dat in de jaren na 1945 op geheel willekeurige wijze tot vernietiging van archiefbestanddelen is overgegaan, waarbij zelfs geen summiere lijst van de vernietigde stukken werd opgemaakt. Of de belangrijke leemten in het archief bij een dergelijke gelegenheid zijn ontstaan is niet na te gaan. Het ontbreken met name van de afdelingsverslagen van 1909-1930 (Slechts die van Assen en Eindhoven bleven toevallig gespaard) is zo'n leemte die slechts zeer ten dele aan te vullen is uit de in de gedrukte Handelingen (zie litteratuurlijst) opgenomen gegevens.
Om het belang van het archief voor het Rode Kruis zowel als voor algemener onderzoek aan te duiden moge volstaan worden met een globale opsomming van onderwerpen en waarover het veel of belangrijk materiaal bevat:
De Frans-Duitse oorlog 1870-1871,
Militaire verrichtingen in het voormalig Nederlands Oost-Indië,
De Zuid-Afrikaanse oorlogen,
Het begin van de verpleegstersopleiding in Nederland,
Nederlandse hulp aan het buitenland,
Nederland tijdens de 1e wereldoorlog,
Nederlandse bijdragen aan het internationale Rode Kruis werk,
Plaatselijk werk op maatschappelijk-hygiënisch terrein,
Rode Kruis hulpverlening tijdens de meidagen van 1940,
Ontwikkeling van materieel ten gebruike bij de hulpverlening.
Deze opsomming is allerminst limitatief doch wil slechts een beeld geven van de gevarieerde inhoud van het Rode Kruis archief.
Opmerking verdient nog, dat het archief van het London Committee in 1946 niet is overgedragen en de verblijfplaats niet bekend is.
De verwerving van het archief
Het archiefblok bevat archiefstukken onder verschillende rechtstitels verworven.
Inhoud en structuur van het archief
Ordening van het archief
Deze inventaris omvat het archief van het Hoofdcomité (na 1917: Hoofdbestuur) tot aan de herleving van het N.R.K. na de bevrijding in 1945. Voor het archief dat in die eerste stormachtige tijd na mei 1945 ontstond werd eerst een eigen registratuursysteem ontworpen, dat in februari 1946 is vervangen door de code van de Vereniging van Nederlandse gemeenten, aangepast aan de behoeften van de Rode Kruis organisatie. In het hier beschreven archief zijn twee ordeningssystemen te onderkennen. Aanvankelijk bezigde men het agendastelsel, waarbij evenwel veel stukken buiten de agenda om door de voorzitter werden afgedaan. Deze niet geagendeerde stukken zijn zoveel mogelijk tot rubrieken of dossiers herleid. Na 1914 vinden we door elkaar gebruikt een rubrieken- en dossierstelsel. Dit is zoveel mogelijk gehandhaafd. Voor zover oorspronkelijk volgens het agendastelsel opgeborgen stukken later uit hun verband zijn gehaald en tot een rubriek of dossier samengevoegd, zijn deze rubrieken of dossiers, die immers blijkbaar door het bestuur zelf nuttig werden geacht, intact gelaten. Dit kon met te minder be zwaar gedaan worden omdat eigentijdse toegangen zoals agenda's of klappers ontbreken, zodat de op de stukken prijkende nummers voor de tegenwoordige gebruiker waardeloos zijn geworden en een poging tot herstel van de oude orde, die bovendien reeds door de archiefvormende ambtenaren was verlaten, derhalve zinloos leek.
Waar dit nodig leek zijn verwijzingen aangebracht.
Toen in 1945-1946 (de helft van) het archief geordend en verpakt werd is een alphabetische klapper gemaakt op de onderwerpen die op de stofomslagen aangegeven waren. De omschrijvingen missen evenwel veelal iedere datering en zijn ook overigens voor de huidige (en vooral de toekomstige) gebruiker veel te summier. Het om onverklaarbare redenen (misschien omdat men het niet als "correspondentiearchief" zag?) buiten de ordening van 1946 gebleven deel van het archief bleek aanvullingen op vele der rubrieken of dossiers te bevatten. Het was dus noodzakelijk de beide delen van het archief te herenigen en de alphabetische "ordening" van 1946 te vervangen door de systematische ordening van het gehele archief die thans doorgevoerd is.
Aanwijzingen voor de gebruiker
Openbaarheidsbeperkingen
Volledig openbaar.
Materiële beperkingen
Het archief kent geen beperkingen voor het raadplegen van stukken als gevolg van slechte materiële staat.
Aanvraaginstructie
Openbare archiefstukken kunnen online worden aangevraagd en gereserveerd. U kunt dit ook via de terminals in de studiezaal van het Nationaal Archief doen. Om te kunnen reserveren dient u de volgende stappen te volgen:
Creëer een account of log in.
Selecteer in de archiefinventaris een archiefstuk.
Klik op ‘Reserveer’ en kies een tijdstip van inzage.
Verwant materiaal
Beschikbaarheid van kopieën
Inventarisnummers van dit archief zijn niet in kopievorm beschikbaar
Publicaties
Literatuurlijst
Naast enkele publicaties zijn hierin opgenomen de belangrijkste beschouwingen, gedrukte verslagen en rapporten betreffende de organisatie en de activiteiten van het N.R.K. in het door de inventaris bestreken tijdvak. Tenzij anders vermeld betreft het uitgaven van het Hoofdbestuur. Voor nadere inlichtingen omtrent Rode Kruis litteratuur kan men zich tot de bibliotheek van het Hoofdbestuur wenden.
De Handelingen van de Vereniging (jaarverslagen en verslag van de algemene vergaderingen. Deel I (l870)-heden.
t/m 1916 zeer uitgebreid.
De Samaritaan, officieel orgaan van het N.R.K. en het Oranje Kruis, 1933-1939.
De Samaritaan was een voortzetting van "het Reddingwezen" als orgaan van het Oranje Kruis en het bijblad van Vox Medicorum, dat aan het Rode Kruis was gewijd.
Maandblad het Nederlandsche Roode Kruis, 1940-heden.
Verzameling van Koninklijke besluiten, reglementen en andere gegevens betrekking hebbend op de vereniging het N.R.K., algemene landsdrukkerij, 1937.
H.Ch.G.J. van der Mandere, Geschiedenis van het N.R.K., 1867-1917, Amsterdam, 1917.
Jhr. H. Beelaerts van Blokland. Enkele hoofdpunten uit de geschiedenis van het N.R.K., 1947.
L. Mulder, Voorbereiding in vredestijd, rede, Utrecht, 1868.
Officiële bulletins uitgegeven door het Hoofdcomité, 1870-1871.
C.W.M. van de Velde, De Nederlandsche ambulance te Versailles gedurende september, oktober en november 1870, Utrecht, 1870.
Over de Rode Kruis ambulances in de Frans-Duitse oorlog bestaat veel litteratuur.
F.X.J. van Opdorp, Atchin en het Rode Kruis, den Helder, 1873.
Over de ambulance naar Zuid Afrika en de Balkan vindt men uitvoerige verslagen in de Handelingen over de betreffende jaren.
N.R.K., Onze pestambulance, 1914.
Het N.R.K. van 1917-1920.
Bijlagen
II. Leden van het Hoofdbestuur
Voor de samenstelling van het Hoofdbestuur zie de inleiding.
De kringcommissarissen, hoewel lid van het Hoofdbestuur zijn in de volgende bijlage vermeld.
De Hoofdbestuursleden volgen chronologisch in hun functie.
Voorzitter
1867-1872 Dr. J. Bosscha
1872-1881 Jhr. F.V.A. ridder de Stuers
1882-1890 Gen. C.T. van Meurs
1890-1908 K.J.G. baron van Hardenbroek van B
1908-1934 Z.K.H. Prins Hendrik
1934-1948 H.K.H. Prinses Juliana
1942-1945 W.B. Engelbrecht
Ondervoorzitter
1867-1882 Gen. C.T. van Meurs
1882-1890 K.J.G. baron van Hardenbroek van B
1890-1897 Mr. C.A. van der Kemp
1897-1898 R.A.W. Sluiter
1898-1911 Jhr. Mr. S.Laman Trip
1911-1914 Gen.J. de Waal
1914-1915 Lt. Gen. M.B. Rost van Toningen
1915-1917 Gen.-Maj. A.A.J. Quanjer
1917-1919 K.Colijn
1e Ondervoorzitter
1919-1921 Jhr. Mr. B.C. de Jonge
1921-1925 Jhr. H. Loudon
1925-1937 Jhr. J.H. Röell
1937-1945 Mr. W.J. baron van Lynden
2e Ondervoorzitter
Dit waren vanaf 1917 de Inspecteurs van de Geneeskundige dienst van de Landmacht, ambtshalve.
Penningmeester
1867-1872 K.J.G. baron van Hardenbroek van B
1872-1899 Mr. D. Polak Daniels
1899-1903 wnd. K.J.G. baron van Hardenbroek van B
1903-1905 H.J. Meertens
1905-1907 K.J.G. baron van Hardenbroek van B
1907-1914 Jhr. O.J.A. Repelaar van Driel
1914-1917 wnd. Jhr. Mr. Dr. A.J. van Citters
1917-1920
1920-1925 Jhr. A.W.G. van Riemsdijk
1925-1937 Mr. W.J. baron van Lynden
1937-1939 Jhr. Mr. J.H. de Brauw
1939-1945 J.J.M. de Waal
Secretaris-Generaal
1917-1925 Mr. H.C. Dresselhuys
1925-1932 Mr. G. van Slooten Azn
1932-1933 wnd. Dr. M. Rutgers
1933-1940 Mr. Dr. F.W. Donker Curtius
1940-1942 H.H. Thoden van Velsen
Inspecteur van de Geneeskundige dienst van de Landmacht, vanaf 1917 (ambtshalve) 2e Ondervoorzitter
1895-1898 Gen.-Maj. C.J. van der Burcht van Lichtenbergh
1898-1902 Gen.-Maj. W.T. Philipsen
1902-1905 Gen.-Maj. J. Binnendijk
1905-1908 Gen.-Maj. H.F.A. Giesbers
1908-1910 Gen.-Maj. K.Hennes
1910-1915 Gen.-Maj. A.A.J. Quanjer
1915-1917
1917-1919 Gen.-Maj. Dr. E. Halbertsma
1919-1923 Gen.-Maj. Th.J.H. Snijders
1923-1924 Gen.-Maj. A.C. ten Hove
1924-1929 Gen.-Maj. N. Schrijver
1929-1933 Gen.-Maj. Dr. J.C.Diehl
1933-1938 Gen.-Maj. S.W. Praag
1939-1940 Gen.-Maj. N.A.A. an de Roemer
1941-1942 Dr.C. van den Berg. (Dir.-Gen. Volksgez.h.)
Inspecteur van de Geneeskundige dienst van de Zeemacht
1895-1905 Sch.-bij-N. L.P. Gijsberti Hodenpijl
1905-1911 Kol. Dr. C.J. de Bruyn Kops
1911-1915 Sch.-bij-N. Dr. C.T. Humme
1915-1922 Sch.-bij-N. J. Vorstman
1923-1926 Sch.-bij-N. P.J. Vastenou
Chefs van de Geneeskundige dienst van de Zeemacht
1927-1928 Hoofdoff.van gez. Dr. H.F. Minkema
1928-1931 Hoofdoff.van gez. Dr. F.H. ter Poorten
1931-1934 Hoofdoff.van gez. J.F. Hulk
1934-1937 Hoofdoff.van gez. J.Boosman
1937-1940 Hoofdoff.van gez. L.Hendriks
Hoofdcommissaris
1902-1915 Dr. J.C.J. Bierens de Haan
1914-1917 Gen.-Maj. F. Tonnet
1916-1917 Dr. A. Halbertsma
1917-1925 Gen. P.P.C.Collette
1926-1932 J.L. ten Bosch
1929-1937 H. Bakker
1937-1938 P.J. van Munnekrede
Hoofd van het Transportwezen
1939-1945 W.J. Lucardie
Hoofd van het Ziekenhuiswezen
1939-1945 Dr. H.K. Offerhaus
Afgevaardigde der Nederlandsche afdeling der Souvereine Orde van Malta
1913-1917 Jhr. Mr. E.B.F.F. Wittert van Hoogland
1917-1927 L.F.J.M. baron van Voorst tot Voorst
1927-1942 W.C.J.J. baron van Voordt tot Voorst
Afgevaardigde der Commenderij Nederland der Johanniter Orde
1913-1917 Jhr. Mr. Dr. A.J. van Citters
1917-1932 W.C. baron Röell van Hazerswoude
1932-1934 Jhr. W.F.A. van Pestel
1934-1948 Ir. F.C.C. baron van Tuyll van Serooskerken van Zuylen
Leden Dagelijks Bestuur
1867-1875 Jhr. Mr. H.J. van der Heim
1867-1896 J.J. van Mulken
1867-1878 Mr. J.A. Mutsaerts
1867-1875 Mr. L.N. graaf van Randwijk
1867-1875 Dr. J.J. Sas
1869-1880 H. Hardenberg
1875-1882 K.J.G. baron van Hardenbroek van B
1875-1882 Mr. D.C.A. graaf van Hogendorp
1875-1882 Jhr. Mr. J.A. Singendonk
1878-1882 O. baron van Wassenaar Catwijck
1880-1882 Jhr. F. de Casembroot
1882-1890 Vice-Adm. F.A.A. Gregory
1882-1909 Jhr. G.M. Verspyck
1883-1890 Mr. C.A. van der Kemp
1883-1885 Jhr. P.F.Q. Sickinga
1893-1900 Mr. J.E.H. baron van Nagell tot Ampsen
1894-1895 Gen.-Maj. C.J. van der Burcht van Lichtenbergh
1909-1910 Gen.-Maj. A.A.J. Quanjer
1909-1911 J. de Waal
1910-1915 Dr. G.W.S. Lingbeek
1912-1914 Mr. M.A. de Meester
1914-1917 Jhr. E.H. van Loon
1915-1917 Dr. G.W. Boland
1916-1925 Prof. Dr. G.J.W. Koolemans Beynen
1916-1917 Jhr. A.W.G. van Riemsdijk
1916-1917 Jhr. Mr. Dr. W. Röell
1920-1925 Mej. A.H.M. Thorbecke, (belast met ziekenh.w.)
1925-1934 Dr. M. Rutgers.(belast met ziekenhuis.w.)
1929-1941 Mr. Dr. D.A.P.N. Koolen
1934-1939 Dr. H.K. Offerhaus
1937-1945 Dr. Ch.W.F.Winckel
1939-1945 Dr. H.H.Maas
1940-1945 Gen.-Maj. N.A.A. van de Roemer
Leden Hoofdbestuur
1867-1892 Dr. L.J. Egeling
1867-1875 G. Elsen
1867-1875 Jhr. G.A.C.H. von Goedecke
1867-1885 Jhr. Mr.A. van der Goes
1867-1875 Mr. D.C.A. graaf van Hogendorp
1867-1871 Jhr. H.A. van Karnebeek
1867-1875 Jhr. A. Klerck
1867-1893 Dr. C.A. van Koetsveld
1867-1872 Mr. R.J.C. Metelerkamp
1867-1903 L. Mulder
1867-1872 Mr. D. Polak Daniels
1867-1872 Dr. G.F. Pop
1867-1875 Jhr. Mr. J.A. Singendonk
1867-1872 Jhr. Storm van 's Gravensande
1867-1894 W.C.A. Staring
1867-1878 O. baron van Waasenaar-Catwijck
1867-1872 Mr. H.F.O. baron van Zuylen van Nijevelt
1869-1880 J.J. van Mulken
1872-1875 K.J.G. baron van Hardenbroek van B
1875-1884 Jhr. Mr. H.J. van der Heim
1875-1882 Mr. L.N. graaf van Randwijk
1875-1878 Dr. H. Slot
1881-1882 Vice-Adm. F.A.A. Gregory
1881-1886 C.J. van Hees
1881-1883 Mr. C.A. van der Kemp
1881-1884 H.L. Ouderhaven
1881-1910 Dr. P. Templeman van der Hoeven
1881-1909 Dr. J.W.R. Tilanus
1881-1882 Jhr. G.M. Verspyck
1883-1900 Dr.J. van der Hoeven jr
1883-1893 Mr. J.E.H. baron van Nagell tot Ampsen
1883, 1894 Jhr. J.L.C. Pompe van Meerdervoort
1883-1897 R.A.W. Sluiter
1883-1899 Mr. W.A.P. Verkerk Pistorius
1884-1888 J.D. Sackse
1885-1893 B.E.J.H. Becking
1885-1894 Gen.-Maj. M.R. Timmerman
1888-1897 Jhr. Mr. G.J.Th. Beelaerts van Blokland
1888-1898 Jhr. Mr. S. Laman Trip
1888-1895 Sch. -bij-N. Dr. F.J. van Leent
1888-1899 Dr. W. Krol
1892-1900 W.L-.A. Gericke
1892-1900 A. Haga
1894-1908 Dr. G. J. van der Flier
1894-1896 Dr. A. Freiherr von Eiselberg
1896-1908 H. van Lokhorst
1898-1901 Prof. Dr. J.E. van Iterson
1902-1910 Jhr. Mr. A. P. C. van Karnebeek
1902-1911 Prof. Dr. J.A. Korteweg
1902-1908 D. Matak Fontein
1902-1914 P.R. Mees
1902-1910 Jhr. Mr. A. F. de Savornin Lohman
1909-1915 Jhr. Mr. L.H.J.F. van Bevervoorde tot Oldermeule
1909-1917 Ds. F.C. Fleischer
1909-1912 Dr. J.H. Gerretsen
1909-1912 Mr. M. A. de Meester
1909-1912 Prof. Dr. J. Rotgans
1909-1917 Mr. H.J.C. van Tienen
1909-1917 Th.J. Wynoldy Daniels
1910-1914 Mr. Dr. J.A.A.H. de Beaufort
1910-1914 Jhr. Mr. Dr. H.A. van Karnebeek
1912 F.H. Donner
1913-1916 J. W. Jorissen
1912-1914 Jhr. E.H. van Loon
1914-1917 J.C. Verspyck Mijnssen
1912-1915 Dr. G.W. Boland
1913-1916 Jhr. A.W.G. van Riemsdijk
1917-1920 Mr. W.A. baron van Ittersum
1917-1920 Prof. Dr. J. Rotgans
1917-1925 Mej. A.H.M. Thorbecke
1921-1924 Vice-Adm. J.J. Rambonnet
1924-1930 Dr. Josephus Jitta
1930-1940 A. J. ten Hope
1940-1945 Dr. J. M. Elshout
1941-1945 Dr. C. Banning
1941-1945 Mr. H. W. J. Mulder
Directeur van het Informatiebureau
1917-1921 J.C. Verspyck Mijnssen
1921-1930 T.H.L. Leclercq
1930-1932 A.T. Bloem
1932-1934 G. J. D. Bauduin
1934-1938 H. G. van Viersen
1938-1948 J. van Arkel
Hoofdofficier bij de Generale Staf
1921-1925 Kol. P. Huizer
1925-1930 Maj. H. A. F. G. Ermel Scherer
1930-1933 Lt.-Kol. P. W. Best
1933-1938 Maj. N. T. Carstens
Rechtskundig Vertegenwoordiger van het Departement van Oorlog
1917-1933 Mr. J. Woltman
1933-1943 Mr. D.R.E. Krämer
Ereleden
1867-1870 Basting, Dr. J.H.C
1875-1889 Bultlingslöwen, G. van
1925-1928 Collette, P.P.C
1867-1910 Dunant, J.H
1912-19[?] Hora Siccama-van den Bergh van Heemstede, Mevr. A
1867-1894 Knoop, W.J
1936-1938 Koolemans Beynen, Prof. Dr. G.J.W
1911-1914 Laman Trip, Jhr. Mr. S
1909-19[?] Lehman, R.A.L
1924-1926 Mooy, C. de
1903-1907 Mulder, L
1943-1962 Offerhaus, Dr. H. K
1897-1899 Polak Daniels, Mr. D
1915-19[?] Repelaar van Driel, Jhr. O.J.A
1937-1942 Röell, Jhr. J.H
1934-1936 Rutgers, Dr. M
1908-19[?] Templeman van der Hoeven, Dr. P
1881-1892 Tuyll van Serooskerken, H.N.C. baron van
1867-1898 Velde, C.W.M. van de
1910-19[?] Vervloet, W.J
1915-19[?] Waal, J. de
1908-19[?] Wertheim-Bicker, Mevr. A.C
1908-1916 Willes-Janse van Zoutelande en Werendijcke, Mevr. J. C.van
Secretarissen
1867-1875 Dr. L.H. Verwey
1875-1892 Dr. B. Carsten
1893-1910 W.J. Vervloet
1910-1925 Jhr. M. Mazel
1912-1913 M.R. baron Bentinck
1913-1928 Jhr. O.J. Quarles van Ufford, (tot 1917 adj.)
1917-1920 Mr. A. Rueb
1925-1929 Jhr. C.H.C. Flugi van Aspermont
1929-1932, 1934-1945 Jhr. H. Beelaerts van Blokland
1932-1934 Jhr. Mr. R. Sandberg van Boelens
1939-1946 Jhr. G.M. Verspyck, (tot 1940 adj.)
1939-1940 W.J.D. Philipse, (adl.)
III. Kringcommissarissen
Door het K.B. van 1913 werd het instituut van gewestelijk commissaris voor iedere provincie ingesteld. In 1917 kregen deze (voortaan geheten kring) commissarissen als zodanig zitting in het Hoofdbestuur. Wegens de bijzondere omstandigheden namen zij echter eerst sinds 1920 aan de vergaderingen deel. De indeling der kringen van 1917-1925 is opgenomen achter het K.B. van 22 oktober 1917 nr 607. De toen gevolgde nummering der kringen is bij het hier volgende overzicht verwaarloosd.
Sinds 1925 vallen de kringen met een enkele uitzondering weer samen met de provincies.
Groningen
1915-1916 Jhr. Mr. W. Alberda van Ekenstein
1916-1921
1921-1931 Dr. W.H. Mansholt
1932-1935 Prof. Dr. L. Polak Daniels
1935-1937 Prof. Dr. P.R. Michaäl
1937-19[?] L.J. Zielstra
1942-1945 Dr. P. Muntendam jr
Friesland
1915-1916 M. W. Buma
1916-1936 Mr. M.J.P.D. baron van Harinxma thoe Slooten
1936-1941 Jhr. J. de Jonge van Zwijnsbergen
1941-1943
1943-1948 J.V.C. Treslong
Drenthe
1915-1923 Mr. G.W. baron van der Feltz
1923-1934 Mr. P. Bijl
1934-1939 Mr. W.J. Hofdijk
1939-19[?] Mr. A.W.L. Bondam
Overijssel
1915-19[?] A.H. baron Sloet van Marxveld
West-Overijssel (1921-1945)
1921-1932 Dr. H.K. Offerhaus
1933-1937 Mr. A.J.W. Bentinck van Schoonheten
1938-1945 Mr. H.M. van der Vijver
Twenthe (1921-1945)
1921-1923 R. Maas
1923-1924 P. van Delden
1924-1938 Mr. Dr. M.G. ten Cate
1938-1945 Mr. J.A.H.J. van der Dussen
Gelderland
1915-1916 Jhr. Dr. J.M.A. Gevers Leuven
1921-1923 Mr. J.W. Frowein
1923-1933 Mr. J.A. Timmerman
1933-1938 Mr. B.H. Everts
1939-1944 Jhr. Mr. H.R.A. Laman Trip
Utrecht (1915-1921, 1925-1945)
1915-1916 J.W. Jorissen
1916-1921
1925 Mr. A.J. Labouchère
1925-1935 Ds. J.Visser
1935-19[?] Jhr. Mr. H.A.M. van Asch van Wijck
Kring Amersfoort (1921-1925)
1921-1925 Ds. J. Visser
Kring Nieuwe Hollandsche Waterlinie (1921-1925)
1921-1925 Jhr. W.E. Engelen
Noord Holland (1915-1921)
1915-1921 Jhr. A.W.G. van Riemsdijk
Noord Holland Noord, Kring stelling den Helder (1921-1945)
1921-1927 Jhr. A.W.G. van Riemsdijk
1927-1945 Dr. A.A.G. Land
Noord Holland Zuid, Kring stelling Amsterdam (1921-1945)
1921-1935 Mr. A.M. Ledeboer
1935-1945 Jhr. M.F.H. van Kinschot
Zuid Holland (1915-1921, 1925-1945)
1915-1921 Jhr. Mr. Dr. W. Röell
1925-1940 Dr. J.H.E. de Vries
1940-1945
Kring Leiden (1921-1925)
1921-1925 Dr. C.J.A. van Iterson
Kring 's Gravenhage (1921-1925)
1921-1925
Kring Rotterdam (1921-1925)
1921-1924 Dr. J.M.Dutilh
1924-1925 Dr. J.H.E. de Vries
Zeeland
1915-19[?] Jhr. Mr. E.A.O. de Casembroot
1921-1925 Mr. J.F. Deinse
1925-1934 H. Dronkers
1934-1939 Mr. R.M. van Dusseldorp
1939-1942 Dr. W.F.Th. van der Bijl
1942-1945 H.B.J. Knooo
Noord Brabant (1915-1921, 1925-1945)
1915-1921 Jhr. Mr. F.J.J.M. van Rijckevorsel
1925-1929 Jhr. Mr. W.J.W. van de Poll
1929-1947 Jhr. Mr. J.Th.M. Smits van Oyen
Noord Brabant West (1921-1925)
1921-1925 G. Fabius
Noord Brabant Oost (1921-1925)
1921-1923 Jhr. Mr. F.J.J.M. van Rijckevorsel
1923-1925 Jhr. Mr. W.J.M. van de Poll
Limburg
1915-1923 Mr. L.B.J. van Oppen
1923-1942 Dr. M.H.J. Ruland
1942-1945 J.H. van Rijn
IV. Internationale Rode Kruis-conferenties en de Nederlandse vertegenwoordigers
Deze Conferenties, die het hoogste besluitvormende orgaan van het Internationale Rode Kruis (IRK) vormen, bestaan uit vertegenwoordigers van de regeringen van de landen die gebonden zijn aan een of meer der Conventies van Genève, van de erkende Nationale Rode Kruis verenigingen en van het C.I.C.R. en (sinds 1928) de Liga.
N.R.K. = Nederlandse Rode Kruis; Ned. reg. = Nederlandse vertegenwoordiger van de regering.
Nederlandse vertegenwoordigers bij IRK-conferenties
1867 Parijs, le Int. Conf. J. Bosscha N.R.K.
Jhr. H. A. van Karnebeek N.R.K
Dr. J.H.C. Basting Ned. reg.
1869 Berlijn, 2e Int. Conf. J. Bosscha N.R.K.
Jhr.H.A. van Karnebeek N.R.K
Majoor van der Star Ned. reg.
1884 Genève, 3e Int. Conf. Baron K.J.G. van Hardenbroek van B. N.R.K.
Jhr. Dr.J.L.C. Pompe van Meerdervoort N.R.K
Majoor H. Beverman Ned. reg.
1887 Karlsruhe, 4e Int. Conf. Baron K.J.G. van Hardenbroek van B. N.R.K.
Jhr. Dr. J.L.C. Pompe van Meerdervoort N.R.K
Gen.-Maj. M.R. Timmerman Ned. reg.
C.J. Schouten Ned. reg.
1892 Rome, 5e Int. Conf. Baron K.J.G. van Hardenbroek van B. N.R.K.
Pistorius Verkerk N.R.K.
Dr. Tilanus N.R.K.
Westenberg N.R.K.
Lt. -Kol. W. Rooseboom Ned.reg.
Kap. Jeekel Ned.reg.
1897 Wenen, 6e Int. Conf. Baron K.J.G. van Hardenbroek van B. N.R.K.
Jhr. S. Laman Trip N.R.K.
Maj. W.J. Vervloet N.R.K.
Baron K. J. G. van Hardenbroek van B. Ned. reg.
Kol. O.de Mooy Ned. reg.
1902 St. Petersburg, 7e Int. Conf. Baron K.J.G. van Hardenbroek van B. N.R.K.
Maj. W.J. Vervloet N.R.K.
Baron K.J.G. van Hardenbroek van B. N.R.K.
Lt.-Kol. Arn.J. Quanjer Ned. reg.
Dr.D. Romeyn Ned. reg.
1907 Londen, 8e Int. Conf. Baron K.J.G. van Hardenbroek van B. N.R.K.
Maj. W.J. Vervloet N.R.K.
Baron K.J.G. van Hardenbroek van B. N.R.K.
Lt. Kol. A. Arn.J. Quanjer Ned. reg.
Dr. W.G. Boland Ned. reg
1912 Washington; 9e Int. Conf. Nederland niet vertegenwoordigd
1921 Genève, 10e Int. Conf. Dr. Dresselhuys N.R.K.
Lt.-Gen. P.P.C. Collette N.R.K.
Prof. G.J.W. Koolemans Beynen N.R.K.
1923 Genève, 11e Int. Conf. Lt.-Gen. P.P.C. Collette N.R.K.
Mej. A.H.M. Thorbecke N.R.K.
Dr. H.C. Dresselhuys Ned. reg.
1925 Genève, 12e Int. Conf. Dr. H.C. Dresselhuys N.R.K.
Lt.-Gen. P. P. C. Collette N.R.K.
Gen. -Maj. N. Schrijver Ned. reg.
1925 Bern, Speciale Int. Conf. Dr. G. van Slooten, N.R.K.
Dr. G. van Slooten, Ned. reg.
1928 's Gravenhage, 13e Int. Conf. Lt.-Gen. Jhr. J.H. Röell N.R.K.
Dr. G. van Slooten N.R.K.
Baron W.J. van Lynden N.R.K.
Gen.-Maj.N. Schrijver N.R.K.
Dr. J. Woltman N.R.K.
Dr. N.M. Josephes Jitta Ned. reg.
Kap. ter Zee Dr. H.F. Minkema Ned. reg.
1930 Brussel, 14e Int. Conf. Gen. Dr. J.C. Diehl N.R.K.
Dr. G. van Slooten N.R.K.
Mej. A. Reineke N.R.K.
Gen. Dr. J.C. Diehl Ned. reg.
Dr. G. van Slooten Ned. reg.
1934 Tokio, 15e Int. Conf. Lt. -Gen. Dr. J.C. Diehl N.R.K.
Lt. -Gen. Dr. J.C. Diehl Ned. reg.
1938 Londen, 16e Int. Conf. Gen.-Maj. S. W. Praag N.R.K.
Dr. J.W. Meijer Ranneft N.R.K.
Dr. J.P.A. François N.R.K.
Dr. F.W. Donker Curtius N.R.K.
Lt. C. Moolenburgh N.R.K.
Kap. K. van Rijn N.R.K.
Gen.-Maj. S.W. Praag N.R.K.
Dr. F.W. Donker Curtius Ned. reg.
Dr. J.W. Meijer Ranneft Ned. reg.
V. Algemene vergaderingen van het N.R.K., 1870-1943.
1870-1924 's Gravenhage.
1925, 7 juli Maastricht.
1926, 17 juni Hengelo (O.).
1927, 17 juni 's Gravenhage.
1928, 14 juni Hilversum.
1929, 20 juni Middelburg.
1930, 14 mei Gouda.
1931, 12 juni Deventer.
1932, 24 juni den Helder.
1933, 28 april Rotterdam.
1934, 29 juni Beverwijk.
1935
1936, 12 juni Eindhoven.
1937, 18 juni Groningen.
1938, 10 juni Bergen op Zoom.
1939, 7 juli Dordrecht.
1940, 21 juni 's Gravenhage, Vergaderingen van het Dagelijks Bestuur, handelende voor de Algemene Vergadering.
1941, 24 oktober 's Gravenhage, Vergaderingen van het Dagelijks Bestuur, handelende voor de Algemene Vergadering.
1942 's Gravenhage, Vergaderingen van het Dagelijks Bestuur, handelende voor de Algemene Vergadering.
1943, 18 november 's Gravenhage, Vergaderingen van het Dagelijks Bestuur, handelende voor de Algemene Vergadering.
Na de oorlog had de eerste (buitengewone) Algemene Vergadering plaats op 26 maart 1947 te Utrecht.
VI. Concordantie
1A 1
1B 2
1C 3
2A 4
2B 5
2C 6
3 7
4A 8
4B 9
5A 10
5B 11
5C 12
5D 13
5E 14
5F 15
5G 16
5H 17
6 18
7A 19
7B 20
7C 21
8A 22
8B 23
9 24
10A 25
10B 26
11 27
12 28
13A 29
13B 30
13C 31
13D 32
13E 33
13F 34
13G 35
13H 36
13I 37
13J 38
13K 39
13L 40
13M 41
13N 42
13O 43
13P 44
14 45
15 46
309 47
310 48
311 49
16A 50
16B 51
17 52
18 53
19 54
20 en 312 55
21 56
22 57
23 58
24 59
25 60
26 61
27A 62
27B 63
28 64
29 65
30 66
31 67
32 68
33A 69
33B 70
34 71
35 72
36 73
37 74
38 75
39 76
40 77
41 78
42 79
43A 80
43B 81
44 82
45 83
46 84
47 85
48 86
49 87
50 88
51 89
52 90
53 91
54 92
55 93
55A 94
56 95
57 96
58 97
59 98
60 99
61 100
62 101
63 102
64 103
65 104
66 105
67 106
68 107
69 108
70 109
71A 110
71B 111
72 112
73A 113
73B 114
74A 115
74B 116
75 117
76 118
77 119
78 120
79A 121
79B 122
80 123
80A 124
80B 125
81 126
82 127
83 128
84 129
85 130
86 131
87 132
88 133
89 134
90 135
91 -
92 136
93 137
94 138
95 139
96 140
97 141
98 142
99 143
100 144
101 145
102 146
103A 147
103B 148
104 149
105 150
106 151
107 152
108 153
109A 154
109B 155
110 156
111 157
112 158
113A 159
113B 160
114 161
115 162
116 163
117 164
118 165
119 166
120 167
121A 168
122 169
123 170
124 171
125 172
126 173
126A 174
127 175
128 176
129 177
130 178
131 179
132 180
133 181
134 182
135A 183
135B 184
136 185